臺灣臺北地方法院交通事件裁定　　　　　　　　　　九十三年度交聲字第六三六號
　　異　議　人
　　即受處分人　甲○○
右列受處分人因違反道路交通管理處罰條例案件，對於臺北市交通事件裁所民國九十
三年七月二日所為之處分（原處分案號：北市裁三字第裁二二─Ｃ00000000
號）聲明異議，本院裁定如左：
    主  文
異議駁回。
    理  由
一、按汽車駕駛人，行經有燈光號誌管制之交岔路口闖紅燈者，處新台幣（下同）一
    千八百元以上五千四百元以下罰鍰，道路交通管理處罰條例第五十三條定有明文
    ；且依同條例第六十三條第一項第三款規定：汽車駕駛人違反該條例第五十三條
    情形者，除依原條款處罰鍰外，並記違規點數三點。次按，當場舉發違反道路交
    通管理處罰條例事件，應填製舉發違反道路交通管理事件通知單，被查獲之駕駛
    人或行為人拒絕簽章者，並記明其事由，視為已收受，違反道路交通管理事件統
    一裁罰基準及處理細則第十一條第一項第一款亦有明定。
二、本件異議人即受處分人甲○○駕駛車牌號碼二四七二─ＤＥ號自用小貨車，於九
    十三年五月二十日上午九時二十五分許，行經台北縣八里鄉○○路口時，闖越紅
    燈，而為台北縣政府警察局蘆洲分局龍源派出所巡佐蔡榮昌、警員李安翔攔停；
    惟因受處分人斯時稱其趕時間交貨，乃僅先交付證件予警員，並言明交貨後即至
    派出所，詎至派出所後，受處分人拒絕簽收舉發通知單，舉發單位乃於前揭通知
    單移送聯上「收受通知聯者簽章」欄載明「車主拒簽」後，以受處分人違反道路
    交通管理處罰條例第五十三條規定舉發。嗣受處分人雖於應到案日期前申訴，然
    經原處分機關函請舉發單位調查結果，仍認受處分人確有前揭違規行為，原處分
    機關乃依道路交通管理處罰條例第五十三條（原處分贅載第一項）、第六十三條
    第一項第三款（原處分漏載第三款）及違反道路交通管理事件統一裁罰標準及處
    理細則暨標準表之規定，於同年七月二日裁處受處分人罰鍰二千七百元，並記違
    規點數三點。
三、訊據受處分人固不否認有於前揭時、地駕駛上述車輛，嗣並至派出所等情，惟辯
    稱：其載回收機車，常被攔停檢查，故如警車在後，會注意是否檢查，不可能警
    車在後而直闖紅燈；本件當日其係在龍米路直行，警車在龍一路停等有秒差，且
    警員乃跟在後面，並非當場攔停；又當時警員未帶紅單，並非在執行交通違規勤
    務，通知單係其隨同警員至警局開單，而其並未簽名於通知單上云云。經查，本
    件受處分人駕駛前揭車號自用小貨車於上述時地闖越紅燈之違規事實，業據證人
    即製單舉發之巡佐蔡榮昌於九十三年七月二十七日本院調查時，具結證述：「當
    天我們是服交通稽查勤務，地點是在龍米路一段關渡橋下，取締闖紅燈違規，當
    時是我跟同仁李安翔一起服勤，當時受處分人闖紅燈，我們在車上就駕車尾隨他
    ，在聖心女中對面那邊攔停，受處分人是作機車環保回收，他說他急著要去交貨
    ，說有時間性，我於是通融他，我先扣他證件，等他交完貨，再到派出所開單．
    ．我們的車子是停在紅綠燈約十五公尺處，遠遠看到受處分人的車子開過來，我
    們要取締闖紅燈一定要看他的車道是紅燈我們才會取締他，如果是燈號變換的時
    間差期間，我們並不會做取締．．我可以確定當時是紅燈。」等語明確，核與證
    人即當日一同值勤之警員李安翔於同年八月十七日本院調查時結證稱：「當時我
    們在關渡橋下守望的時候，發現這部小貨車上載了很多摩托車，因為他車子開的
    很快，我們要前往盤查，他車子開的很快，就闖紅燈，我們懷疑他上面載的機車
    可能有問題，他就闖紅燈我們就跟著在他後面追，追到時候就將他攔下來，他說
    他車上的機車是要載去某回收場，他說他趕時間，我們有跟他說他闖紅燈，他跟
    我們說他趕時間要交貨，說他來不及．．他只有把證件給我們，說他趕時間，說
    等一下他會到派出所拿罰單跟證件．．他之後到派出所時他就不承認有違規．．
    （問：你們當時如何確認他有闖紅燈？）我們攔停時他有承認，他說他趕時間去
    交貨。（問：你們是如何判斷他有闖紅燈？）我們原來停在關渡橋下，見受處分
    人的車子經過我們車旁，我們感覺他的機車可疑，要盤查他，並且我們有開警示
    燈跟在他後面，我們有示意他停車，他沒有停車，此外前方是紅燈，他遇到紅燈
    ，他沒有停，還闖過去．．他當時在關渡橋下就已經有闖紅燈。」之情節大致相
    符，受處分人辯稱係停等有秒差云云，尚不可採；且九十三年五月二十日上午九
    時，前揭證人蔡榮昌、李安翔確在關渡橋下執行守望、取締勤務，業經本院調取
    台北縣政府警察局蘆洲分局龍源派出所十六人勤務表在卷可稽，是受處分人所辯
    警員未帶舉發單云云，顯與常理不符；本件未予當場舉發，應係斯時受處分人陳
    稱急於交貨、有時間性，故而待其交貨後，始至派出所製發通知單，實堪認定；
    再者，受處分人果如其所辯並未經警當場攔停，則其後焉何會知須至派出所，實
    難能想像。況按交通警察舉發違反道路交通管理處罰條例所列之違規事實，本質
    上為行政處分，係公務員基於職務上之權力，依法就特定之具體事件所為具公法
    上效果之單方行政行為，基於公務員為公法上行為具有公信力之原則，該行政處
    分當可被推定為真正，其據以依法處分之事實認定亦為正確無誤；此公信原則，
    乃立法者賦予行政機關制定違反道路交通事件統一裁罰標準及處理細則，使執勤
    警員得以維護交通秩序、安全之行政目的。而上開證人身為公職，與受處分人素
    不相識，復無仇怨，當亦無設詞誣陷致身觸偽證重罪之必要，其所言應可採信。
    此外，本院復查無證據足資證明警員有捏造事實違法取締之情事，則執勤警員本
    其維護交通秩序、安全職責所為之舉發，自應受到合法、正確之推定。至受處分
    人雖辯稱其未簽名於任何通知單上，惟查，證人即前揭製單告發之巡佐蔡榮昌已
    於通知單移送聯上「收受通知聯者簽章」欄載明「車主拒簽」，有該通知單移送
    聯附卷可按，依首揭違反道路交通管理事件統一裁罰基準及處理細則第十一條第
    一項第一款之規定，仍應視為已收受。
五、綜上，受處分人確有在前揭時、地駕駛自用小貨車闖越紅燈之違規事實甚為明確
    ，從而，原處分機關依首揭規定，裁處受處分人二千七百元，併記違規點數三點
    ，核無違誤。受處分人之異議為無理由，應予駁回。
據上論斷，應依道路交通案件處理辦法第十九條，裁定如主文。
中　　　華　　　民　　　國　　九十三　　年　　　九　　　月　　　八　　　日
                                臺灣臺北地方法院交通法庭
                                              法  官  王  幸  華
右正本證明與原本無異。
如不服本裁定，應於裁定送達後五日內向本院提出抗告狀。
                                              書記官  陳  泰  寧
中　　　華　　　民　　　國　　九十三　　年　　　九　　　月　　　十　　　日
